【裁判字號】    91,附民,449
【裁判日期】    920108
【裁判案由】    違反公平交易法
【裁判全文】
臺灣高等法院臺中分院刑事附帶民事訴訟判決        九十一年度附民字第四四九號
    原      告  甲○○  住台北市○○區○○街三六一巷二四號三樓
    被      告  達將企業有限公司
    兼      右
    法定代理人  乙○○  住台中.
右列被告因違反公平交易法等案件（九十一年度上易字第二一六二號），經原告提起
附帶民事訴訟，請求損害賠償，本院判決如左：
    主      文
原告之訴駁回。
    事      實
一、本件原告起訴聲明求為判決：（一）確認被告對原告所有新台幣（下同）一百七
    十九萬元之本金、利息債權不存在，（二）台灣桃園地方法院九十一年度執七字
    第二四九七號給付票款民事強制執行事件之執行程序及九十一年二月八日之執行
    命令應予撤銷。其事實上之陳述略稱：原告與被告乙○○互不相識，原告於民國
    （下同）八十九年二、三月間擔任宋楚瑜競選總部義工選民大隊隊長，雖負責安
    排義工分區拜票及分送文宣事宜，但為無給職，且原告本身之經濟狀況亦不佳，
    故自始並無任何自掏腰包製作宋楚瑜競選服裝之計劃，被告達將企業有限公司（
    以下簡稱為達將公司）之法定代理人乙○○於八十九年三月八日經由顧英美來找
    原告打樣製圖，要求原告訂購印有總統候選人宋楚瑜標誌之圓領衫、選舉背心及
    夾克背心，作為義工穿著拉票及宣傳之用，原告表示無經費定製，加上距投票日
    僅十天，即斷然拒絕訂貨及拒絕在乙○○擬妥之買賣契約書上簽名，嗣至八十九
    年三月十八日投票後，宋楚瑜落選，競選總部亦解散，被告乙○○延至八十九年
    七月七日央請顧英美及其夫陳永芬找原告到台中達將公司，詎被告乙○○見到原
    告後，即施詐術稱：「該公司在八十九年三月十八日之前曾生產數件印有宋楚瑜
    標誌之圓領衫樣品，股東及員工便據此憑空推定有買賣契約，才會生產此樣品，
    便一再要求被告乙○○提出買賣契約書，以用來安撫他們對宋楚瑜不滿之情緒」
    等語，接著被告乙○○即要求原告於八十九年七月七日補訂一份內容不實之契約
    書，載明原告向達將公司購買圓領衫一萬件、選舉背心一萬件、夾克背心一千件
    ，貨款共一百七十九萬元，被告乙○○並要求原告簽發五張本票交付乙○○，且
    由其股東吳全成詐稱只是用來安撫員工及股東對宋楚瑜不滿之情緒，將來絕對不
    會利用此文件告原告民刑事案來追討該一百七十九萬元云云，原告不疑有詐而陷
    於錯誤，遂依言簽立契約書及本票。詎被告乙○○於九十年二月間向台灣台中地
    方法院檢察署誣告原告犯詐欺罪，原告答辯稱上開買賣契約書內容不實在，且並
    未收到貨物，故未實施任何詐術也未獲得不法利益，檢察官查明答辯有理由，才
    對原告為不起訴處分。然被告達將公司及乙○○又於八十九年九月、九十年二月
    以上開虛偽不實假債權，向台灣板橋地方法院聲請本票裁定，經蒙騙過民庭法官
    後獲得准許後，持以對原告強制執行，被告乙○○實犯有刑法第三百三十九條第
    一、二項之詐欺罪、第一百六十九條第一項之誣告罪，另被告達將公司亦犯有公
    平交易法第十條第四項、第二十四條、第三十五、三十六、三十八條之罪，業經
    原告提起自訴，爰依據上開情狀，及消費者保護法第七條第二項、第十二條第一
    項、第五十一條、公平交易法第三十一條、第三十二條第一、二項等規定，提起
    本件訴訟，求為判決如訴之聲明。並援用刑事訴訟之證據。
二、被告等均未提出書狀，亦未作何陳述，惟依其在刑事訴訟之陳述，不承認有何犯
    罪行為。
    理      由
一、按刑事訴訟諭知無罪、免訴或不受理之判決者，應以判決駁回原告之訴，刑事訴
    訟法第五百零三條第一項前段定有明文。
二、本件被告被訴違反公平交易法等案件，業經台灣台中地方法院院判決無罪，自訴
    人不服原判決提起上訴後，亦經本院判決上訴駁回在案。依照首開規定，自應駁
    回原告附帶提起之民事訴訟。
三、據上論斷，應依刑事訴訟法第五百零三條第一項前段，判決如主文。
中      華      民      國      九十二     年     一      月     八     日
                                臺灣高等法院臺中分院刑事第三庭
                                      審判長法  官  陳  朱  貴
                                            法  官  胡  忠  文
                                            法  官  廖  柏  基
右正本證明與原本無異。
如不服本判決，須對於刑事訴訟之判決有上訴時，始得於本判決送達後十日內向本院
提出上訴狀，其未敘述理由者，應於提出上訴狀後十日內向本院補提出理由書，並按
他造當事人之人數提出繕本。
                                            書記官  詹  錫  朋
中      華      民    國      九十二     年     一      月     九     日
                                                                        Ｒ


司法院資訊處製作；財團法人民間司法改革基金會備份。
